【裁判字號】    90,訴,1210
【裁判日期】    900628
【裁判案由】    毒品危害防制條例
【裁判全文】
臺灣高雄地方法院刑事判決                          九十年度訴字第一二一號
    公  訴  人  臺灣高雄地方法院檢察署檢察官
    被      告  甲○○
右列被告因違反毒品危害防制條例案件，經檢察官提起公訴（八十九年度毒偵字第三
二四一號），本院判決如左：
    主  文
甲○○連續施用第一級毒品，累犯，處有期徒刑拾月。扣案之第一級毒品海洛因壹包
（淨重０‧二九公克、包裝重０‧一九公克）沒收銷燬之。
    事  實
一、甲○○曾於民國八十年間因違反麻醉藥品管理條例案件，經法院判處有期徒刑二
    年六月，復於八十二年十二月三十日因煙毒案件，經法院判處有期徒刑三年確定
    ，另於八十三年三月二十三日因違反麻醉藥品管理條例案件，經法院判處有期徒
    刑五月，嗣經定應執行刑為有期徒刑三年三月，於八十五年一月二十三日經裁定
    假釋，付保護管束，至八十六年十二月二十二日假釋期滿，未經撤銷假釋而執行
    完畢。嗣因施用毒品案件，先後經臺灣高雄地方法院以八十七年度毒聲字第一０
    五三號裁定、八十七年度毒聲字第二四四六號裁定送勒戒處所觀察、勒戒後，均
    認無繼續施用毒品傾向，由檢察官分別於八十七年七月二十八日、八十七年九月
    二十九日，以八十七年度偵字第一六一八八號、二一六０三號處分不起訴確定。
    甲○○復於於八十七年十二月間某日及八十八年一月二十七日晚上十時許起回溯
    二十四小時內某時，在高雄縣林園鄉○○村○○街一四二之一號住處施用第二級
    毒品安非他命，嗣為警於八十八年一月二十七日晚上十時許循線查獲，經本院以
    八十八年度毒聲字第一九三七號裁定送勒戒處所觀察、勒戒後，認有繼續施用毒
    品之傾向，經法院判處有期徒刑十月確定，並以八十八年度毒聲字第三七七八號
    裁定令入戒治處所施以強制戒治一年。未料，甲○○仍未知悔改，經上開法院以
    八十八年度毒聲字第七二八六號裁定停止戒治，所餘戒治期間付保護管束。詎其
    仍基於概括之犯意，自八十九年一月間起迄同年五月二日止，連續在高雄縣林園
    鄉○○村○○街一四二之一號住處，先後約三次以將毒品海洛因摻入香菸吸食之
    方式，非法施用第一級毒品海洛因及第二級毒品安非他命（為確定判決效力所及
    ，已經檢察官另為不起訴處分確定）。嗣於八十九年五月二十日下午五時三十分
    許，在高雄縣林園鄉○○路及鳳林路口附近為警查獲，並扣得海洛因乙包（淨重
    ０點二九公克，包裝重０點一九公克）等物。
二、案經高雄市政府警察局苓雅分局報請臺灣高雄地方法院檢察署檢察官偵查起訴。
    理  由
一、右揭犯罪事實，已經被告甲○○在偵審中供承確曾先後三次施用海洛因之事實不
    諱，且有高雄市立凱旋醫院煙毒尿液檢驗成績書、法務部調查局鑑定通知書、高
    雄醫學大學附設中和紀念醫院檢驗報告、臺灣高雄地方法院八十八年度易字第二
    六七四號刑事判決書、八十八年度毒聲字第一九三七號裁定、八十八年度毒聲字
    第三七七八號、八十八年度毒聲字第七二八六號裁定及八十九年度易字第九二九
    號刑事判決等件附卷可稽。其於五年內三犯毒品危害防制第十條之罪，復有扣案
    之海洛因（淨重０點二九公克，包裝重０點一九公克）等物足可佐證。事證明確
    ，被告之犯行洵堪認定。
二、查海洛因係毒品危害防制條例第二條第二項所稱之第一級毒品，不得持有、施用
    。次按犯毒品危害防制條例第十條施用第一級、第二級毒品之罪者，檢察官應先
    將被告送勒戒處所觀察、勒戒，經觀察、勒戒後，認無繼續施用毒品傾向者，應
    由檢察官為不起訴處分之裁定。依此為不起訴處分後，五年內再犯第十條施用第
    一級、第二級毒品之罪，經觀察、勒戒後，認有繼續施用毒品之傾向或三犯者，
    則不適用前開不起訴處分之規定，而應依一般刑事訴訟程序予以起訴論罪科刑；
    此觀諸毒品危害防制條例第二十條第一項、第二項前段、第三項前段規定自明。
    被告前既曾因施用毒品案件，經送勒戒處所觀察、勒戒後，認無繼續施用毒品傾
    向，而經檢察官為不起訴處分在案，其於五年內三犯本件施用毒品案件，依前所
    述即應予論罪科刑。故核被告所為，係犯毒品危害防制條例第十條第一項之施用
    第一級毒品罪。其施用第一級毒品海洛因前後，持有海洛因之低度行為，應為施
    用之高度行為所吸收，不另論其持有第一級毒品罪。又被告先後約三次施用第一
    級毒品之犯行，時間緊接，犯罪構成要件相同，顯係基於概括犯意反覆為之，應
    依連續犯之規定論以一罪，並依法加重其刑。查被告甲○○曾於民國八十年間因
    違反麻醉藥品管理條例案件，經法院判處有期徒刑二年六月，復於八十二年十二
    月三十日因煙毒案件，經法院判處有期徒刑三年確定，另於八十三年三月二十三
    日因違反麻醉藥品管理條例案件，經法院判處有期徒刑五月，嗣經定應執行刑為
    有期徒刑三年三月，於八十五年一月二十三日經裁定假釋，付保護管束，至八十
    六年十二月二十二日假釋期滿，未經撤銷假釋而執行完畢之事實，此有臺灣高等
    法院被告全國前案紀錄表及臺灣高雄地方法院檢察署刑案資料查註紀錄表各乙件
    附卷可稽，其於五年之內，再犯本件最重本刑為有期徒刑以上之罪，為累犯，應
    依刑法第四十七條之規定遞行加重其刑。審酌被告前多次違反麻醉藥品管理條例
    案件，經法院判處罪刑在案，素行不佳，又前因施用毒品案件，經檢察官依初次
    勒戒、觀察結果，以無繼續施用傾向為不起訴處分確定後，仍未戒絕毒品，再犯
    本件相同之罪，顯見其無悔改之意，意志不堅，而致一犯再犯，有失政府制定毒
    品危害防制條例之立法美意，本不宜寬貸，惟念其施用毒品乃自戕一己之身體健
    康，尚未害及他人，且施用時間非長，所犯情節非重，犯後亦坦承犯行，態度良
    好等一切情狀，量處如主文所示之刑，以資懲儆。扣案如主文所示之海洛因乙包
    應依同條例第十八條第一項前段宣告沒收並銷燬之。
據上論斷，應依刑事訴訟法第二百九十九條第一項前段，毒品危害防制條例第十條第
一項、第二十條第三項、第十八條第一項前段，刑法第十一條、第五十六條、第四十
七條，判決如主文。
本案經檢察官郭麗娟到庭執行職務。
中      華      民      國      九十      年      六    月    二十八    日
                                  臺灣高雄地方法院刑事庭
                                      法  官  黃建榮
右正本證明與原本無異。
如不服本判決，應於判決送達後十日內，向本院提出上訴狀。
                                      書記官  葛羽洪
中      華      民      國      九十      年      六    月    二十八    日
附錄本判決論罪法條：
毒品危害防制條例第十條第一項：
施用第一級毒品者，處六月以上五年以下有期徒刑。


司法院資訊處製作；財團法人民間司法改革基金會備份。
